臺灣高等法院臺中分院刑事裁定　　　　　　　　　　九十三年度交抗字第七○六號
　　抗　告　人
　　即移送機關　交通部公路總局臺中區監理所
　　受 處分 人　甲○○
　　受 處分 人　乙○○
右列抗告人因受處分人聲明異議案件，不服臺灣台中地方法院中華民國九十三年十月
十八日裁定（九十三年度交聲字第六六三號）提起抗告，本院裁定如左：
    主      文
原裁定關於甲○○部分撤銷。
甲○○二輛以上汽車共同以擁塞道路方式危險駕駛，處罰鍰新臺幣萬元整，吊銷駕
駛執照，三年內禁考。
其餘抗告駁回。
    理      由
一、本院審理結果，認原裁定法院以受處分人甲○○二人以上共同以壅塞道路方式危
    險駕駛可資認定，而稽其情節，裁罰受處分人即駕駛人甲○○罰鍰新臺幣三萬元
    整，吊銷駕駛執照，三年內禁考，並裁處受處分人即該車所有人乙○○吊扣車輛
    牌照三個月之處分，以示公允，並無不合，茲引用原裁定法院之裁定（除主文關
    於甲○○記載部分外）所記載之事實、證據及理由（如附件）。
二、關於甲○○部分：
    查原審法院裁定理由，既說明裁罰受處分人即駕駛人甲○○罰鍰新臺幣三萬元整
    ，吊銷駕駛執照，三年內禁考，惟裁定主文竟記載「甲○○二輛以上汽車共同以
    擁塞道路方式危險駕駛，處罰鍰新臺幣萬元整。」，而漏未記載「吊銷駕駛執
    照，三年內禁考。」，自有違誤，抗告人抗告指摘及此，為有理由，自應由本院
    撤銷另裁定如主文第二項所示。
三、關於乙○○部分：
    原審認乙○○違規明確，予以裁罰「乙○○吊扣車輛牌照三個月之處分」，核無
    不合，抗告意旨，此部分指摘原裁定，為無理由，應予駁回。
四、據上論斷，應依道路交通案件處理辦法第二十六條、刑事訴訟法第三百七十三條
    、第四百十二條、第四百十三條，裁定如主文。
中      華      民      國      九十三     年    十二     月     八     日
                            臺灣高等法院臺中分院刑事第十一庭
                                        審判長法  官  李  璋  鵬
                                              法  官  胡  森  田
                                              法  官  蕭  錦  鍾
右正本證明與原本無異。
不得再抗告。
                                              書記官  蘇  昭  文
中      華      民      國      九十三     年    十二     月     八     日
                                                                        Ｒ
臺灣臺中地方法院交通事件裁定                    九十三年度交聲字第六六三號
    原處分機關  交通部公路總局臺中區監理所
    受 處分 人  甲○○  男二十四歲（民國○○○年○月○日生）
                        住臺中縣太平市○村○街四五號二樓之二
                        身分證統一編號：Ｕ一二一二二九三號
                乙○○  男四十九歲（民國○○○年○月○日生）
                        住臺中縣太平市○村○街四五號二樓之二
                        身分證統一編號：Ｕ一0000000號
右列受處分人因違反道路交通管理處罰條例案件，對於交通部公路總局臺中區監理所
民國九十三年九月二日所為之處分（中監違字第裁六○─ＧＣ0000000、ＧＣ
0000000之一號裁決書）聲明異議，本院裁定如左：
    主  文
原處分撤銷。
甲○○二輛以上汽車共同以擁塞道路方式危險駕駛，處罰鍰新臺幣萬元整。
乙○○Ｙ二─六三四五號汽車牌照吊扣個月。
    理  由
一、原處分機關略以：臺中市警察局第六分局於民國九十二年六月二十九日四時三十
    七分許，在臺中市○○路、環中路處查獲受處分人甲○○，駕駛乙○○所有之Ｙ
    二─六三四五號自小客車，因二車以上共同以擁塞道路方式危險駕駛（環中路快
    車道）之違規，遂以中市警交字第ＧＣ0000000號舉發通知單舉發，受處
    分人未於限期前到案提出申訴，該所遂於民國九十三年九月二日以中監違字第裁
    六○─ＧＣ0000000、ＧＣ0000000之一號裁決書，裁處駕駛人罰
    鍰新臺幣九萬元整，吊銷駕駛執照，三年內禁考，並裁處汽車所有人吊扣車輛牌
    照三個月，逾期則依裁決書處罰主文規定裁處，於法並無不合等語。
二、本件受處分人則以：在回家路上車輛突然熄火，開警示故障燈下車查修，指揮後
    方來車惟恐發生追撞，才離開駕駛座，發現後方有人飆車，卻被六分局誤為是飆
    車，本車為四輪傳動廂型客貨車，未改裝且馬力有限，無競駛之條件，爰聲明異
    議云云。
三、按汽車駕駛人，駕駛汽車有在道路上蛇行，或以其他危險方式駕車情形之一者，
    處新臺幣六千元以上二萬四千元以下罰鍰，並當場禁止其駕駛。二輛以上之汽車
    共同違反第一項規定，或在道路上競駛、競技者，處汽車駕駛人新臺幣三萬元以
    上九萬元以下罰鍰，並當場禁止其駕駛及吊銷其駕駛執照。汽車駕駛人有第一項
    第一款、第三項行為者，並吊扣該車輛牌照三個月；汽車駕駛人曾依第四十三條
    規定吊銷駕駛執照者，三年內不得考領駕駛執照；逾期者，處駕駛人罰鍰新臺幣
    九萬元，並吊銷駕駛執照，三年內不得考領，汽車所有人並吊扣汽車牌照三個月
    。道路交通管理處罰條例第四十三條第一項第一款、第二項、第三項、第六十七
    條與違反道路交通管理事件統一裁罰標準表均有明文規定。
四、查本件受處分人甲○○，駕駛受處分人乙○○所有之車號Ｙ二─六三四五號自小
    客車，於上開時、地，因二車以上共同以擁塞道路方式危險駕駛之違規，為臺中
    市警察局第六分局員警舉發，並掣開舉發通知單等情，固有舉發通知單在卷可稽
    ，惟受處分人以上開情詞置辯。經查：原舉發機關之執勤員警即證人賴英門於九
    十三年十月八日在本院調查時結證稱：「異議人的車在警方到達前就已經好了，
    他們那時就都上車離開現場」等語。而受處分人於本院受訊問及警方偵訊時亦承
    認本件違規之事實，是受處分人等二人之前開違規事實，堪以認定。原處分機關
    依據道路交通管理處罰條例第四十三條第三項、第六十七條與違反道路交通管理
    事件統一裁罰標準表裁處駕駛人罰鍰新臺幣九萬元整，吊銷駕駛執照，三年內禁
    考，並裁處汽車所有人吊扣車輛牌照三個月，逾期則依裁決書處罰主文規定裁處
    ，固非無據。惟按「法官依據法律獨立審判，各機關依其職掌就有關法規為釋示
    之行政命令，法官於審判案件時，故可予以引用，但仍得依據法律，表示適當之
    不同見解，並不受其拘束」，司法院大法官釋字第一三七號及第二一六號解釋皆
    有明定。次按法律授權處罰機關一律依標準表規定之金額處以罰鍰，此屬法律授
    權主管機關就裁罰事宜所訂定之裁量基準，本寓有避免各行政機關於相同事件恣
    意為不同裁罰之功能，然道路交通管理處罰條例第四十三條第二項所處之新臺幣
    三萬元以上九萬元以下罰鍰，應亦有針對不同情節為不同金額裁罰之本意，是以
    如認依受處分人違規之情節，原處分機關處罰過重者，本院自得將原處分撤銷，
    自為裁定。次查，依本件舉發機關提供之偵訊調查筆錄、現場圖、職務報告書所
    示，受處分人甲○○二人以上共同以壅塞道路方式危險駕駛固可認定，然本院稽
    其情節尚屬輕微，受處分人雖未於應到案期間到案，然依如統一裁罰標準表逕以
    最高額九萬元裁罰，實屬過重，原處分機關以受處分人逾期到案而就受處分人甲
    ○○部分處罰該條最高額新臺幣九萬元之罰鍰，即有未洽，自應由本院將原處分
    撤銷，並由本院自行裁罰。從而，應以違反道路交通管理處罰條例第四十三條規
    定，而裁處受處分人即駕駛人甲○○罰鍰新臺幣三萬元整，吊銷駕駛執照，三年
    內禁考，並裁處受處分人即該車所有人乙○○吊扣車輛牌照三個月之處分，以示
    公允。
五、據上論斷，應依道路交通管理處罰條例第八十七條第二項，道路交通案件處理辦
    法第十九條、第二十條之規定，裁定如主文。
中      華      民      國      九十三      年      十    月    十八    日
                                臺灣臺中地方法院交通法庭
                                    法  官  張  清  洲
右正本證明與原本無異。
如不服本裁定，應於送達後五日內，向本院提出抗告狀。
                                    書記官
中      華      民      國      九十三      年      十    月    十八    日
